【裁判字號】    95,易,1588
【裁判日期】    950821
【裁判案由】    毒品危害防制條例
【裁判全文】
臺灣臺北地方法院刑事判決              95年度易字第1588號
公  訴  人  臺灣臺北地方法院檢察署檢察官
被      告  甲○○
上列被告因違反毒品危害防制條例案件，經檢察官提起公訴（九
十五年度毒偵字第一一００號），被告於準備程序期日為有罪之
陳述，經本院合議庭裁定由受命法官獨任進行簡式審判程序，並
判決如下：
    主  文
甲○○施用第二級毒品，累犯，處有期徒刑拾月。扣案錫箔紙壹
張，沒收銷燬之；扣案紙捲吸管壹支，沒收。
    事  實
一、甲○○前於民國八十九年間因施用毒品案件，經本院以八十
    九年度毒聲字第一０五六號裁定送觀察、勒戒後，認無繼續
    施用毒品傾向，由臺灣臺北地方法院檢察署檢察官於八十九
    年五月九日，以八十九年度毒偵字第一四五０號不起訴處分
    確定；八十九年間再因施用毒品案件，經本院以八十九年度
    毒聲字第三二二八號裁定送觀察、勒戒後，認有繼續施用毒
    品傾向，除由本院以九十年度毒聲字第七０四號裁定送強制
    戒治後，復於九十年八月二十七日裁定停止戒治並付保護管
    束，迄九十一年三月二十六日因保護管束期滿未經撤銷而認
    強制戒治執行完畢（此雖曾經法院裁定撤銷戒治，因係在保
    護管束期滿後始為撤銷，仍以保護管束期滿未經撤銷時為強
    制戒治行完畢），並經本院以九十年度簡字第一一五０號刑
    事判決判處有期徒刑六月確定，於九十一年十二月二十八日
    執行完畢；復於九十二年間，又因施用毒品案件，除經本院
    以九十二年度毒聲字第二一五一號裁定施以強制戒治（此因
    毒品危害防制條例修正，並未執行），復經本院以九十二年
    度易字第二四八四號刑事判決判處有期徒刑七月確定，甫於
    九十三年十一月十五日執行完畢；其復於九十二年起至九十
    四年間因施用毒品，經本院以九十五年度易字第六二二號刑
    事判決判處有期徒刑十月，但尚未執行。詎其猶不知悔改，
    又於九十五年四月九日下午三時許，在臺北市○○區○○街
    五二四巷三十號一樓住處，將第二級毒品甲基安非他命置放
    在鋁箔紙上，再以火再下方燒烤而以紙捲吸管吸食其霧氣之
    方式，施用第二級毒品甲基安非他命一次；嗣為警於九十五
    年四月十一日下午四時三十分許，持搜索票在上址查獲，並
    當場扣得其所有供上述施用第二級毒品甲基安非他命所用之
    錫箔紙一張（其上尚有殘留第二級毒品甲基安非他命），及
    紙捲吸管一支等物，始悉上情。
二、案經臺北市政府警察局信義分局報請臺灣臺北地方法院檢察
    署檢察官偵查起訴。
    理  由
一、訊據被告甲○○對於上揭犯罪事實均坦承不諱，並有前揭供
    其施用第二級毒品甲基安非他命所使用之鋁箔紙一張、紙捲
    吸管一支扣案可資佐證，且其為警查獲時所採集之尿液經送
    驗結果，確呈第二級毒品安非他命及甲基安非他命陽性反應
    ，有臺灣檢驗科技股份有限公司出具之濫用藥物尿液檢驗報
    告一份附卷可稽，足認被告之自白與事實相符；又被告前於
    八十九年間即曾因施用毒品案件，經本院裁定送觀察、勒戒
    後，認無繼續施用毒品傾向，由臺灣臺北地方法院檢察署檢
    察官於八十九年五月九日，以八十九年度毒偵字第一四五０
    號為不起訴處分確定，同年間再因施用毒品案件，經本院裁
    定送觀察、勒戒後，認有繼續施用毒品傾向，除經裁定送強
    制戒治後，復於九十年八月二十七日裁定停止戒治並付保護
    管束，迄九十一年三月二十六日因保護管束期滿未經撤銷而
    認強制戒治執行完畢，此並經本院以九十年度簡字第一一五
    ０號刑事判決判處有期徒刑六月確定，於九十二年間，又因
    施用毒品案件經本院以九十二年度易字第二四八四號刑事判
    決判處有期徒刑七月確定，復於九十二年起至九十四年間再
    因施用毒品，經本院以九十五年度易字第六二二號刑事判決
    判處有期徒刑十月（但此部分尚未經執行），其並無初犯或
    於經觀察勒戒或強制戒治執行完畢後五年內未曾再犯施用毒
    品案件，而得依毒品危害防制條例第二十條規定毋庸起訴之
    情形，有臺灣高等法院被告前案紀錄表一份可按，是本案被
    告有於上開強制戒治執行完畢後五年以內再犯本案施用第二
    級毒品之行為，事證明確，自應依法論科。
二、核被告所為，係犯毒品危害防制條例第十條第二項之施用第
    二級毒品罪。次按，被告行為後，刑法業於九十四年二月二
    日修正公布，且依刑法施行法第十條之一規定，於九十五年
    七月一日生效施行（下稱修正後刑法），關於本件刑法變更
    後新舊法律適用問題，雖然刑法第二條第一項規定業經修正
    ，惟此規定本身僅係新、舊法比較適用之宣示性指導原則，
    並非實體刑罰法律，故該條文本身自不生行為後法律變更之
    比較適用問題（臺灣高等法院暨所屬法院因應新修正刑法施
    行座談會研討結果參照），自應依修正後刑法第二條第一項
    ：「行為後法律有變更者，適用行為時之法律。但行為後之
    法律有利於行為人者，適用最有利於行為人之法律」之規定
    決之，合先敘明。進而，關於累犯之規定，修正前刑法第四
    十七條係以前受有期徒刑以上刑之執行完畢，或受無期徒刑
    或有期徒刑一部之執行而赦免後，五年以內再犯有期徒刑以
    上之罪者，為累犯，加重本刑至二分之一，修正後刑法第四
    十七條規定，則以五年以內故意再犯徒刑以上之罪者，始構
    成累犯，以修正後之規定較有利，惟本案被告係故意再犯上
    開徒刑以上之罪，依修正前後規定均屬累犯，並無法律變更
    之問題，以此累犯規定屬科刑加重事項之性質，應依裁判時
    即修正後刑法第四十七條規定予以論科；是本案被告於八十
    九年間因施用毒品案件，曾經本院以八十九年度毒聲字第三
    二二八號裁定送觀察、勒戒後，認有繼續施用毒品傾向，除
    由本院以九十年度毒聲字第七０四號裁定送強制戒治外，並
    經本院以九十年度簡字第一一五０號刑事判決判處有期徒刑
    六月確定，於九十一年十二月二十八日執行完畢；復於九十
    二年間，又因施用毒品案件，除經本院以九十二年度毒聲字
    第二一五一號裁定施以強制戒治（此因毒品危害防制條例修
    正，並未執行），復經本院以九十二年度易字第二四八四號
    刑事判決判處有期徒刑七月確定，甫於九十三年十一月十五
    日執行完畢，有臺灣高等法院被告前案紀錄表一份可考，其
    於五年內再犯本案有期徒刑以上之罪，為累犯，應依修正後
    刑法第四十七條規定，加重其刑。爰審酌被告如前述，前曾
    多次因施用毒品案件經法院判處罪刑確定，有臺灣高等法院
    被告前案紀錄表一份可查，素行非佳，但其犯後已坦承犯行
    ，犯罪情節復僅施用一次，且施用毒品本屬自戕性犯罪性質
    ，及其犯罪動機、目的等一切情狀，量處如主文所示之刑。
    扣案錫箔紙一張，業據被告供明係其為上述施用第二級毒品
    甲基安非他命所用，其上尚殘留有第二級毒品甲基安非他命
    成分，二者因無從剝離亦視同毒品，應依毒品危害防制條例
    第十八條第一項規定，宣告沒收銷燬之；另扣案紙捲吸管一
    支，亦係被告所有且供其為上開施用第二級毒品甲基安非他
    命所用之物，業據其供明屬實，應依刑法第三十八條第一項
    第二款規定，併予宣告沒收。
據上論斷，應依刑事訴訟法第二百七十三條之一第一項、第二百
九十九條第一項前段，毒品危害防制條例第十條第二項、第十八
條第一項，修正後刑法第十一條前段、第二條第一項但書、第四
十七條第一項、第三十八條第一項第二款，判決如主文。
本案經檢察官黃于真到庭執行職務
中    華    民    國    95    年    8     月    21    日
                  臺灣臺北地方法院刑事庭第四庭
                          法  官  林麗真
上正本證明與原本無異
如不服本判決，應於送達後十日內，向本院提出抗告狀。
                          書記官  蕭承信
中    華    民    國    95    年    8     月    21    日
附錄本案論罪科刑法條全文
毒品危害防制條例第10條
施用第一級毒品者，處 6 月以上 5 年以下有期徒刑。
施用第二級毒品者，處 3 年以下有期徒刑。


司法院資訊處製作；財團法人民間司法改革基金會備份。
